【裁判字號】    98,審消債更,924
【裁判日期】    981224
【裁判案由】    聲請更生程序
【裁判全文】
臺灣高雄地方法院民事裁定         98年度審消債更字第924號
聲  請  人  甲○○
代  理  人  孫嘉男律師
上列當事人聲請消費者債務清理事件，本院裁定如下：
    主  文
聲請駁回。
聲請費用由聲請人負擔。
    理  由
一、按債務人對於金融機構因消費借貸、自用住宅借款、信用卡
    或現金卡契約而負債務，在聲請更生或清算前，應提出債權
    人清冊，以書面向最大債權金融機構請求協商債務清償方案
    並表明共同協商之意旨；債務人聲請更生時，應提出財產及
    收入狀況說明書及其債權人、債務人清冊，消費者債務清理
    條例（下稱本條例）第151 條第1 項定有明文。又聲請更生
    或清算不合程式、不備其他要件或拒絕提出關係文件者，法
    院應以裁定駁回之，但其情形可以補正者，法院應定期間先
    命補正，復為本條例第8 條所明定。
二、本件聲請意旨略以：其有不能清償債務情事，於民國97年10
    月23日已提出債權人清冊，以書面向最大債權金融機構台新
    國際商業銀行股份有限公司（下稱台新銀行）請求共同協商
    債務清償方案，逾30日不開始協商，且其無擔保或無優先權
    之債務總額未逾新臺幣1,200 萬元，復未經法院裁定開始清
    算程序或宣告破產，爰聲請更生等語。
三、經查：聲請人雖曾依照本條例第151 條規定提出債權人清冊
    ，以書面向最大債權銀行台新銀行請求協商債務清償方案，
    惟經本院依職權函詢台新銀行，台新銀行函覆表示係因聲請
    人主動撤件，而終止協商，此有台新銀行回函及退件通知函
    在卷可稽，本院於98年10月7 日裁定命向最大債權金融機構
    補行前置協商及協商結果之證明文件，聲請人於98年10 月
    27日具狀仍執97年10月23日之前置協商申請，主張有視為協
    商不成立之事由，本院再於98年12月10日以雄院高民愛三98
    審消債更924 字第57470 號號發函命聲請人於函到5 日內補
    正，聲請人於98年12月16日收受上開裁定，於98年12月21
    日具狀否認有撤回協商之情事。惟檢視台新銀行之通聯紀錄
    ，其記載「2008/11/ 20-15：34：49去電0000000000債務人
    同意撤件」之電話號碼亦確為聲請人之行動電話號碼，台新
    銀行所言應屬可信，是本件聲請人聲請更生，既主動撤件，
    自應視同未聲請前置協商，顯未遵循本條例第151 條第1 項
    規定對於金融機構因消費借貸、自用住宅借款、信用卡或現
    金卡契約所負債務與全體債權金融機構先行債務協商之機制
    ，經本院定期間命補正而未補正，依上說明，自應駁回其更
    生之聲請，爰裁定如主文。
中    華    民    國    98    年    12    月    24    日
                  民事第六庭法  官  楊國祥
正本係照原本作成。
如對本裁定抗告，須於裁定送達後10日內向本院提出抗告狀，並
繳納抗告費用1,000元。
中    華    民    國    98    年    12    月    25    日
                            書記官  林玉珊

司法院資訊處製作；財團法人民間司法改革基金會備份。
